臺灣高等法院高雄分院刑事判決　　　　 96年度上訴字第399號
上　訴　人
即　被　告　乙○○
　　　　　　　　　　現於臺灣屏東看守所
指定辯護人 孫嘉男律師
上列上訴人因搶奪案件，不服臺灣高雄地方法院95年度訴字第31
77號中華民國96年1 月10日第一審判決（起訴案號：臺灣高雄地
方法院檢察署95年度偵字第18154 號），提起上訴，本院判決如
下：
     主  文
原判決撤銷。
乙○○無罪。
 　  理  由
一、公訴意旨略以: 被告乙○○綽號「昆石」，乙○○之友人丁○○於94年10月6 日晚間某時，利用寄居在丙○○高雄縣大
    寮鄉○○村○○路45-16 號8 樓住處之機會，趁機竊取丙○○所有之金飾1 批（丁○○之竊盜犯行，業經原審法院以95
    年度簡字第4314號判決判處有期徒刑5 月確定），並將部分
    金飾用以購買毒品，丙○○發覺金飾失竊後，質問丁○○金
    飾之下落，丁○○謊稱將部分金飾以新台幣（下同）12000
    元出售予乙○○，丙○○乃要求丁○○聯絡乙○○贖回金飾
    。丁○○聯絡乙○○後，向丙○○稱已聯絡乙○○於95年10
    月7 日凌晨3 時，在高雄縣鳳山市○○路與九如路口（高屏
    大橋附近處）碰面，丙○○、丁○○乃前往上開地點。乙○○於94年10月7 日凌晨3 時10分許，駕駛車號不詳之汽車，
    搭載綽號「小俠」之友人抵達上開地點，坐於駕駛座之乙○○見丙○○手持12000 元趨前倚靠其所駕汽車右前側車窗表
    示欲贖回金飾，乙○○竟臨時起意，意圖為自己不法之所有
    ，即假藉有警察到來，到前方他處洽談比較方便之說辭，趁
    丙○○轉頭不及防備之際，自駕駛座處伸手搶奪丙○○倚靠
    該車右前窗，伸入車內之右手所持12000 元現款，得手後即
    逃逸，因認被告涉嫌搶奪罪嫌。
二、按犯罪事實應依證據認定之，無證據不得認定犯罪事實；不
    能證明被告犯罪者，應諭知無罪之判決，刑事訴訟法第154
    條第2 項、第301 條第1 項定有明文。又所謂認定犯罪事實
    之證據，係指足以認定被告確有犯罪行為之積極證據而言，
    苟未能發現相當證據，或證據不足為不利於被告事實之認定
    時，即應為有利於被告之認定，更不必有何有利之證據，亦
    不能以推測或擬制之方法，以為裁判基礎，最高法院29年度
    上字第3105號、40年度臺上字第86號、56年度臺上字第807
    號判例意旨可資參照。又「認定犯罪事實所憑之證據，雖不
    以直接證據為限，間接證據亦包括在內；然而無論直接或間
    接證據，其為訴訟上之證明，須於通常一般之人均不致有所
    懷疑，而得確信其為真實之程度者，始得據為有罪之認定，
    倘其證明尚未達到此一程度，而有合理之懷疑存在時，事實
    審法院復已就其心證上理由予以闡述，敘明其如何無從為有
    罪之確信，因而為無罪之判決，尚不得任意指為違法。」、
    「檢察官對於起訴之犯罪事實，應負提出證據及說服之實質
    舉證責任，倘其所提出之證據，不足為被告有罪之積極證明
    ，或其指出之證明方法，無從說服法院以形成被告有罪之心
    證，基於無罪推定之原則，自應為被告無罪判決之諭知。」
    ，又以告訴人之指訴，為證據方法，必其指訴，無有瑕疵，
    且查與事實相符，始得資為判決之基礎，亦有最高法院79年
    度臺上字第3923號判決以及最高法院76年臺上字第4986號、
    92 年 臺上字第128 號判例意旨可參。訊據上訴人即被告乙○○（下稱被告）自始否認有何搶奪犯行，辯稱：伊駕駛自
    用小客車搭載綽號「小俠」之男子是前往載走丁○○，丁○○上車後，伊即駕車離去，當時丙○○手上並未持有金錢，
    且伊未與丙○○交談贖回金飾的事情，更無搶奪丙○○之
    12000 元現款等語。
三、公訴人認被告乙○○涉嫌搶奪被害人丙○○手中之現金1200
    0 元，涉犯刑法第325 條第1 項之搶奪罪嫌，係以被害人丙○○之指述、證人丁○○、陳建宏、蘇清詳等人之證述為其
    依據。
四、經查：
(一)就告訴人指述之真實一致性而言:
 1、告訴人丙○○於警詢時指稱：我在94年10月7 日1 時在高雄
    縣大寮鄉○○村○○路45-16 號8 樓房間失竊金鍊子2 條、
    金墜子2 個、金手鍊1 條、金戒子1 個，共損失約3萬 元。
    後來丁○○承認偷我金子，但大部分已被其朋友抵押走，我
    叫丁○○把抵押走的金子贖回來，於是我與丁○○約她朋友
    在鳳屏九和路口，94年10月7 日3 時10分丁○○與她朋友到
    來，丁○○就先上朋友車，我與她朋友談贖金的事，她朋友
    表示金飾未帶來，我右手拿錢，她朋友說『等一下會有警察
    來，我們到旁邊講』，她朋友就從我手中拿走新台幣1 萬2
    千元，開車往屏東方向逃逸。丁○○的朋友微胖、中等身材
    ，約30-35 歲等語（警卷第1-2 頁）；被害人於警詢係指稱
    其手中現金12000 元遭某人「拿走」，但未說明其是用何種
    方式拿著或握著現金，以及現金係如何遭人用何種方式拿走
    ，拿走現金之人當時有無下車或係在車內就直接拿走被害人
    之現金，以及係車內哪一個座位之人拿走現金之過程事實；
    而僅稱該人係丁○○的朋友，微胖、中等身材，曾與其談論
    到贖金之事，且稱該人當日有說明未帶金飾出來等情。
 2、被害人丙○○於第1 次檢察官偵訊時稱：丁○○在94年10月
    6 日晚上10-11 點偷我金鍊子2 條、金墜子2 個、金手鍊1
    條、金戒子1 個，因為丁○○說把我的金子拿去賣給別人，
    我叫她約那個人出來，我要把金子贖回來，她就把那人約出
    來，2 個男的開車，我載丁○○到鳳屏路去等那2 人，我說
    丁○○偷我的金子賣你們1 萬2 千元，我要贖回來，對方說
    『有警察在旁邊，要到旁邊講』，當時我『趴在駕駛座旁邊
    』，對方直接用手把我的錢拿走，並載丁○○跑掉。那2 個
    男的我不認識，聽丁○○在電話中叫對方『小俠』（偵字第
    1077號卷第10 -11頁）。由被害人指稱之: 「當時我趴在駕
    駛座旁邊，對方直接用手把我的錢拿走」等語，被害人此時
    是說明其人當時之位置係在駕駛座旁邊，且其身形係趴著，
    而對方直接用手把錢拿走之事實，但仍未說明其身形趴在駕
    駛座旁邊時，是否係車內之人以及車內哪一個座位位置之人
    將其錢拿走，僅泛稱「對方」，是其指訴之事實仍欠明確。
 3、被害人丙○○於第2 次檢察官偵訊時結證稱：當時我『站在
    副駕駛座外面』，... 開車那個說『這邊有警察，危險，叫
    我到旁邊去』，我錢拿在手上，不知是駕駛座或副駕駛座那
    個男的就把我手上的錢抽走，車子就開走。他在抽的時候，
    我直覺如果沒放手會被車子拖行。過程中丁○○都沒講話，
    只用手拍前面駕駛座，叫他們快開車走，不要理我等語（偵
    字第1077號卷第18頁）。丙○○此時供稱其係『站在副駕駛
    座外面』，其說明自己當時被害時所處之位置與上開第1 次
    偵訊時所稱之『趴在駕駛座旁邊』已有不同，且就何人拿走
    或抽走手中現金，被害型態如何，其第1 次偵訊時係供稱被
    人拿走12000 元，第2 次偵訊時改稱被抽走12000 元，但均
    未說明自己遭丁○○約來之人「搶奪」現金；是被害人究竟
    有無遭人搶奪財物，已有不明；而下手之人係如何「趁被害
    人不備」而搶奪其手中現金12000 元，被害人或稱: 她朋友
    說『等一下會有警察來，我們到旁邊講』，她朋友就從我手
    中拿走新台幣1 萬2 千元（警卷第2 頁），或稱: 對方說『
    有警察在旁邊，要到旁邊講』，對方直接用手把我的錢拿走
    （偵字第1077號卷第10-11 頁）；或稱: 開車那個說『這邊
    有警察，危險，叫我到旁邊去』，我錢拿在手上，不知是駕
    駛座或副駕駛座那個男的就把我手上的錢抽走（偵字第1077
    號卷第18頁）；究竟是對方中的哪位開口，以及其開口陳述
    之內容究竟是『等一下會有警察來，我們到旁邊講』？或係
    『有警察在旁邊，要到旁邊講』？或係『這邊有警察，危險
    ，到旁邊去』？被害人前後之陳述有所差異，是被害人是否
    有因為車上與其對談之人之虛假言語，因而造成其未防備之
    情形下而被搶走手中握持之現金，告訴人之指訴仍屬未盡明
    確。況被害人如係金飾遭人竊走而與收購金飾之人在凌晨約
    在人煙稀少之高雄縣大寮鄉○○路高屏大橋附近談判，在對
    方態度未明，是否會對自己造成另一次傷害之狀況亦不明之
    下，在所謂之對方說出有警察到來等等之言語時，則被害人
    丙○○理應感到安慰、寬心，豈會害怕警方到來而竟同意到
    旁邊再談之理；在丙○○理應不害怕警方到來之心態下，則
    收購金飾之人又豈可能會以有警方到來，要閃避警方所以到
    旁邊說話之言辭誆騙丙○○因而造成陳亮庭產生不及防備之
    狀態，是丙○○所指訴：對方稱警方到來等情而拿走其手中
    現金等語，與經驗法則有所違背。又就抽走手中現金之對方
    係指何人？被害人竟稱: 不知是駕駛座或副駕駛座那個男的
    就把我手上的錢抽走等語；查被害人係站於車輛外與人交談
    ，隨時可以前後移動身軀，其移動之自由度與敏捷度更甚於
    坐於車內之人，被害人視覺上亦無任何死角或遭妨礙之處，
    如其瘁然遭車內之人出手拿走或抽走其手中握持之現金，而
    一般人對於握持於手中之現金鈔票，多會緊握以防其握持緊
    度不夠而掉落地面遺失，則當其遭車內之人伸手出來拿走或
    抽走之手中握持之現金時，理應在一碰觸之際，即應有警覺
    而採取更緊握手中持有之現金鈔票之舉動以及將手往後退開
    以便其手能脫離對其下手之人伸手得以碰觸其身體或手掌之
    範圍，且在案發之瞬間理應得以確實觀明對其伸手欲拿走其
    手中現金之人之座位位置，蓋被害人當時係與坐於車內之人
    交談，衡情其視覺應關注於與其對談之人，如果確然有遭人
    搶奪，於該當下，其視線注視於下手者舉動之時間理應短於
    伸手對其下手取走其手中金錢並回伸手臂之人完成搶奪財物
    動作之時間，然被害人對究係駕駛座位上之人或副駕駛座位
    上之人對其下手，亦無法供明，顯有違反常理。再者，被害
    人於警詢時已稱: 我與她朋友談贖金的事，她朋友表示金飾
    未帶來等語，則在對方明白表示金飾未帶來，亦即丙○○無
    法取回金飾之下，則丙○○又豈有一直將現金握持於手中等
    待交換金飾而竟讓歹徒有機會拿走其手中握持之現金之理，
    告訴人之指訴核與常情有違。
 4、被害人又於偵查中結證稱：我沒看清楚是誰拿走，但當時開
    車的人跟我說到旁邊去講，怕有警察，我靠在右前座門邊，
    我轉頭說「不然就到前面那邊」，我一轉頭，他們就把錢拿
    走，丁○○被我發現竊盜，她說以1萬2千元賣給別人，我叫
    她聯絡那人，我要贖回，聯絡後，她就施打毒品被陳建宏發
    現。94年10月7 日近3 點時，她帶我到現場等開車的人，當
    時她意識還清楚，到現場等約10分鐘，她就往車後坐上去，
    坐上車後座後，副駕駛座那人說東西沒有帶來。丁○○前後
    說法不一，開庭說乙○○拿走，但庭外又向我表示不知是誰
    拿走等語（偵卷第18154 號卷第15-16 頁），然其於警詢、
    第1 、2 次偵查時均從未提及曾有轉頭未及注視車內之人之
    舉動且自行提議要到前面那邊之情事，其事後補陳部分案發
    情節，顯係為加強其陳述被搶經過之合理性（亦即因被騙而
    轉向他方而疏於防範致遭人拿走手中現金），然如前所述，
    警方若果到來，對被害人丙○○而言，並無不利，反而能幫
    丙○○解決困境，然其竟因對方稱「怕有警察」，而自行提
    議要到前面那邊去講，其同樣的亦畏懼警察到來，更不符常
    情，況在無證據證明已有或將有警察到來之情形，如拿走被
    害人手中現金之人確曾出言表示怕有警察之語，則出言之人
    又如何能事先預料丙○○將受騙且預料丙○○竟會轉頭未集
    中注意於車內以致讓車內之人有機會下手行搶，是丙○○所
    稱：我轉頭說「不然就到前面那邊」，我一轉頭，他們就把
    錢拿走云云，顯難採信，況且丙○○當時係於凌晨時分，幾
    乎無人走動之際與所謂買走其金飾之人周旋，面對如此無法
    掌握之陌生人以及丁○○上車後自己更形孤立之情狀，則丙○○又豈有將錢故意以手握持而露白於陌生人面前讓人徒生
    覬覦之心之理，被害人之陳述實難加以信為真實。
 5、被害人丙○○於原審時先結證稱：... 我騎機車載丁○○到
    鳳屏路高屏大橋附近的路口。到達約定地點後，我看到一部
    汽車開過來，裡面坐2個我不認識的人，丁○○就坐進汽車
    後座，我人靠在汽車副駕駛座外面，問汽車內的人有無將東
    西帶來，當時我右手靠在副駕駛座窗戶上，手持1萬2千元，
    不知何人把1萬2千元抽走。丁○○要駕駛趕快開走....我到
    現場後，丁○○說他們來了，我才把錢掏出來拿在手上，拿
    在手上很久，我才靠在車邊問他們是否有帶金飾過來，他們
    說沒有。當時被告坐在汽車駕駛座上。我一轉頭，拿在手上
    的1萬2千元就被搶走了，我沒有看到是誰搶我的錢，車子開
    走那一瞬間有被拉扯，因為車子行駛中我的手被拉扯，手上
    的錢被拿走，我的手指被強扳開來，手上所持的錢被搶走，
    因為車子行駛中，我如果不鬆手，我擔心我的手被車子拖住
    ，所以趕快放手，他們就開車跑了。我打給「小俠」，他們
    沒有接聽電話，我傳簡訊，內容是說這種方式是錯的，有事
    可以講，不然要告他們搶奪等語（原審卷110-114 頁）。觀
    被害人此時所稱「我的手指被強扳開來」之被害情節，然查
    ，被害人係立於車外，下手之人係坐於車內，被害人在突遇
    有人碰觸其身體且強扳其手指之時，向後縮手同時以另一手
    幫忙握住被攻擊之手即可脫免被強扳手指之危險，下手者如
    選擇以坐在車內之靜態方式下手，實不容易得手。蓋下手者
    既坐於車內，又與被害人在談話，二人理應甚為靠近，果當
    時情形被害人所稱手指被強扳開來，顯係直指對其下手之人
    已對其實施強盜行為，丙○○於原審所指述遭人強扳開手指
    而取走財物之事實又與其在警詢、偵查中之供述亦有顯不相
    符之處。
 6、又被害人丙○○於本院審理時結證稱：丁○○看到車子過來
    ，就說人來了馬上衝進去後駕駛座，丁○○跟前面的人說趕
    快走、趕快走，我趴在副駕駛的旁邊，右手持12000 元，乙○○跟我說怕有警察，我們到路邊去講，我就轉身看哪邊有
    可以讓他們停車，我一轉身，他們就將我手中的錢搶走。我
    右手曾經受傷過，我就用手機傳簡訊說有甚麼事回來好講，
    不然我會報警說你們搶劫。... 丁○○偷我金子我要贖回，
    車上的人跟我說沒有帶，那時我怕丁○○想跑走，我沒有注
    意何人講的，且我不認識他們，我有2 個朋友跟我一起去，
    一個叫陳建宏、一個叫蘇清詳，兩個朋友離我很遠。我的右
    手靠在副駕駛座的窗口，我人一轉身錢就沒了。我手有一點
    被扳開，但是是直接被抽走。我沒有掙扎要把錢搶回來。我
    不知道是前座或後座的人將我的錢搶走。因為他們的車子車
    速很快就將我的錢搶走了等語（本院卷第124-128 頁）。觀
    被害人之所言，我手有一點被扳開，但是是直接被抽走以及
    車子車速很快就將我的錢搶走了等語，如下手之人曾扳開被
    害人之手指，被害人理應更緊握而加以抗拒，則下手之人又
    如何能直接抽走現金？況且被告係駕車之人，此為被告、被
    害人丙○○所是認，而在其右座又有坐人擋住右前座活動空
    間之下，其欲越過右座之人而得以順利伸手扳開被害人之手
    指而取走被害人握持於手之現金，客觀上顯有困難。再依被
    害人所稱「車子車速很快就將我的錢搶走了」云云，然而被
    告係駕車之人，若其有下手扳開被害人之手指或抽走被害人
    手中握持之現金鈔票，其又如何能在作扳開手指抽走現金之
    舉動，同時馬上車子車速很快就將錢搶走？在客觀上亦難以
    達成同時完成該二動作。被害人雖稱其右手受過傷云云，然
    其自警詢、偵查、原審時均未曾提及此點，於本院審理時始
    為如此供述，其事後補充說明其何以無法握持住手上現金致
    遭人搶走之理由，是否可採，已有疑問。況且被害人自始稱
    不認識被告及車上之人，且雙方約於高屏大橋附近之案發場
    所會面，亦事出突然，則被告又如何事先明瞭被害人之右手
    曾受傷無力而得以趁其無力握持現金之際下手突然取走？綜
    合告訴人丙○○警詢、檢察官偵訊以及原審、本院之供述，
    告訴人就其手上握持之現金係遭拿走、抽走、或搶奪、強劫
    走？係車上之駕駛乙○○所為或副駕駛座上之人所為？告訴
    人當時係站於駕駛座旁邊或副駕駛座旁邊等等？先後不一其
    詞，已有瑕疵可指，且在素不相識之對方已表明未帶金飾前
    來時更仍將現金握持於手，亦屬違背經驗法則；自難徒憑告
    訴人上開有瑕疵且不合常情之指訴，即遽為不利於被告之認
    定。
(二)就證人丁○○之證述而言:
 1、丁○○於偵查中稱：一個綽號「昆石」，一個綽號「小俠」
    ，誰拿走1萬2千元我沒看清楚。當天開車的是「昆石」，是
     「昆石」拿走錢。「昆石」叫乙○○。「小俠」叫常豔霞
    ，約65年次。「小俠」住屏東市○○里○○街98號，那天我
    迷迷糊糊，有吃安眠藥。確定錢是乙○○拿走，我知道乙○○有跟丙○○講話，所以我推定是他拿走等語（偵緝卷第14
    27號卷第36-40 頁），丁○○或稱誰拿走錢不清楚、或稱確
    定錢是乙○○拿走、或稱我推定是乙○○拿走，其同一次偵
    訊筆錄中前後之證述，矛盾不一，其證言之憑信性，已有可
    疑。
 2、證人丁○○於原審則翻稱: 丙○○只有問我金飾拿到哪裡，
    沒有告訴我要把金飾買回來。因為我把部分金飾拿去交換毒
    品，所以才騙丙○○到鳳屏路那邊取回金飾。因為我騙丙○○要取回金飾，所以叫被告趕快開車。偵訊時所稱錢是乙○○拿走是正確的。... 沒有看到被告拿丙○○的錢。被告沒
    有搶丙○○的錢。當原審審判長諭知將被告帶離法庭後，丁○○改稱；我跟被告坐同一部囚車，他在車上很兇的對我說
    ，絕不能說他有拿錢，我會害怕，所以不敢講，被告有搶走
    丙○○的錢，因為丙○○把手靠在右前車窗，手有伸進車內
    ，被告從駕駛座伸出右手硬搶丙○○手上的錢等語（原審卷
    第115-117 頁），然經本院傳訊當時與其2 人同囚車由屏東
    看守所前往原審法院開庭應訊之證人甲○○則稱: 同車有5
    、6 人，我與乙○○銬在一起，丁○○坐我正對面，有聽到
    交談，但內容忘了，沒有聽到乙○○恐嚇丁○○不能說出來
    的話（本院卷第100 頁），是被告稱遭被告恐嚇不能說事實
    云云，已有疑問，況查，本案係丙○○先至警局作筆錄，表
    示要告丁○○竊盜、詐欺罪，其報案當時根本未曾提及亦遭
    他人搶奪或強取財物，此觀警詢筆錄之記載即明，而丁○○
    遭通緝查獲時，在偵訊之第一時間內即稱: 當時吃藥昏昏沉
    沉，誰拿走1 萬2 千元沒看清楚，確定是乙○○，或推定是
    乙○○云云，丁○○並非是在與被告同囚車應訊後始為有利
    於被告之供詞，是丁○○供稱遭被告恐嚇不得說事實云云，
    亦無可信，況被害人丙○○已於偵查中、原審中供稱當晚丁○○打電話約其朋友後，就開始施用毒品，她當時神智不清
    楚等情，是丁○○之指證是否足採，亦有可議。又證人戊○○（原名張繼俠，母親為常艷霞，張繼俠過繼予他人後改名
    戊○○）於本院審理時亦證稱絕無搶奪被害人之金錢，只是
    去載走丁○○而已等語（本院卷第224-230 頁），其證述與
    被告之供述亦大致相符；本院佐以證人丁○○就被告係以何
    手段搶奪被害人之金錢，或有無親眼目睹被告搶奪被害人之
    金錢；以及被害人丙○○係於何情況下被取走握持於手中現
    金等重要情節，均未見2 人詳實證述，難認丁○○、丙○○
    是證述自身之所見、所聞，自不得單憑其2 人之陳詞，又無
    其他佐證下，遽為被告不利之認定。
 3、再就被害人之生性及生活而言，被害人曾因持有以衛生紙做
    外包裝，重6.07公克之海洛因毒品3 包於高雄縣鳳山市慈暉
    新村前遭查獲，公訴人認丙○○誤以為扣案毒品係減肥藥，
    因不具備持有之故意而為不起訴處分，有台灣高雄地方法院
    檢察署94年毒偵字第2317號不起訴處分書在卷可按（本院卷
    第170-171 頁），而丁○○、乙○○均有毒品前科，有該2
    人之台灣高等法院前案紀錄表在卷可憑，丙○○、丁○○、
    乙○○等人於凌晨、人車稀少之際，約定在高屏大橋附近見
    面，縱有約定欲進行之某件事，而丙○○指稱當時係發生伊
    遭人拿走12000 元之事情云云，然本院認其指訴矛盾且違反
    經驗法則而不足採，故當時客觀發生之事應非係搶奪財物此
    件事。再者，丁○○坦承有竊取丙○○之金飾，並同時約出
    被告見面，則丙○○將失竊金飾與被告乙○○加以連結，而
    對乙○○產生不滿，亦有可能，是客觀上亦難排除丙○○所
    為不利被告之供述，係出於挾怨誣指之可能。此外復查無何
    補強證據，足以證明丙○○前揭指述為真實，揆諸上開說明
    ，自不得採為認定被告有罪之證據。
五、既查無其他確切之證據足證被告有公訴人所指之犯行，應認
    不能證明被告犯罪。原審未予詳查，遽為被告科刑之判決，
    尚有未當。被告上訴意旨，指摘原審判決不當，為有理由，
    自應由本院將原判決撤銷改判，另為被告無罪之諭知。
據上論斷，應依刑事訴訟法第369 條第1 項前段、第364 條、第
301 條第1 項，判決如主文。
本案經檢察官姜麗儒到庭執行職務。
中　　華　　民　　國　　96　　年　　8 　　月　　15　　日
                  刑事第八庭    審判長法  官   李炫德
                                      法  官   蔡國卿
                                      法  官   簡志瑩
以上正本證明與原本無異。
如不服本判決應於收受本判決後10日內向本院提出上訴書狀，其
未敘述上訴理由者，並得於提起上訴後10日內向本院補提理由書
狀（均須按他造當事人之人數附繕本）「切勿逕送上級法院」。
中　　華　　民　　國　　96　　年　　8 　　月　　15　　日
　　　　　　　　　　　　　　　　　　　書記官   白  蘭
